【裁判字號】    90,易,1782
【裁判日期】    900628
【裁判案由】    竊盜
【裁判全文】
臺灣臺中地方法院刑事判決                          九十年度易字第一七八二號
    公  訴  人  臺灣台中地方法院檢察署檢察官
    被      告  甲○○
右列被告因竊盜案件，經檢察官提起公訴（九十年度偵字第七七六二號），本院判決
如左：
    主  文
甲○○竊盜，累犯，處有期徒刑肆月，如易科罰金，以參佰元折算壹日。
    事  實
一、甲○○於民國八十六年五月間，曾因竊盜罪，經本院判處有期徒刑七月，並於八
    十六年十二月三日執行完畢。竟仍不知悔改，其於八十九年九月間某日，在台中
    市○○區○○街格林威治公寓大樓之地下室擔任清潔工清掃之際，見乙○○所有
    未懸掛車牌號碼ＵＢＳ－九七五號白色四九ＣＣ輕型機車停放於該處，甲○○竟
    意圖為自己不法之所有，乘機將該機車搬上其所駕駛之小貨車上，加以竊取得手
    後，並予以修理供己騎用。嗣於九十年四月二十三日下午六時十分許，甲○○騎
    乘前開所竊得之機車，途經台中縣太平市○○里○○○段四六七號前，為警當場
    查獲，而查出上情。
二、案經台中縣警察局霧峰分局報請臺灣臺中地方法院檢察署檢察官偵查起訴。
    理  由
一、訊據被告甲○○矢口否認有何竊盜之不法意圖，並辯稱：該機車並無懸掛車牌，
    伊以為係他人所丟棄不要，始加以搬走，修理後供己騎用云云。惟查，上開機車
    係乙○○所有，而於上開地點遭竊等情，業據被害人乙○○於警訊時指訴綦詳，
    復有贓物認領收據在卷可憑。次查，乙○○於失竊上開機車後，並於九十年三月
    二十九日向警方報案失竊，亦有車輛竊盜、車牌失竊資料個別查詢報表－查詢車
    輛認可資料附卷可憑，足見上開機車，並非係被害人乙○○所棄置之廢棄物甚明
    。再觀上開機車雖未懸掛機車車牌，然其停放地點係在公寓大樓之地下室，並非
    隨意放置於路邊；且觀諸卷附之照片，其外觀尚為新穎，並非毫無價值。是綜合
    上情，前開機車，於客觀上應尚難令人誤認係他人所廢棄不要之物。因之，被告
    前開所辯，顯為避重就輕之詞，不足採信。本件事證明確，被告竊盜犯行，堪以
    認定。
二、核被告所為，係犯刑法第三百二十條第一項普通竊盜罪。又被告於八十六年五月
    間，曾因竊盜罪，經本院判處有期徒刑七月，並於八十六年十二月三日經執行完
    畢，有台灣高等法院被告全國前案紀錄表及台灣台中地方法院檢察署刑案資料查
    註紀錄表在卷可憑，其於有期徒刑執行完畢後，五年內再犯有期徒刑以上之本罪
    ，為累犯，應依法加重其刑。爰審酌被告之素行不良，犯罪之動機，及其生活狀
    況、智識程度、犯罪所生之危害非大，並未坦承犯行等一切情狀，量處如主文所
    示之刑。次按被告行為後，刑法第四十一條業經總統於九十年一月十日公布修正
    ，同年一月十二日生效，將修正前原規定「犯最重本刑為三年以下有期徒刑以下
    之刑之罪，而受六月以下有期徒刑或拘役之宣告，因身體、教育、職業或家庭之
    關係，執行顯有困難者，得以一元以上三元以下折算一日，易科罰金。」公布修
    正為「犯最重本刑為五年以下有期徒刑以下之刑之罪，而受六個月以下有期徒刑
    或拘役之宣告，因身體、教育、職業、家庭之關係或其他正當事由，執行顯有困
    難者，得以一元以上三元以下折算一日，易科罰金。但確因不執行所宣告之刑，
    難收矯正之效，或難以維持法秩序者，不在此限。併合處罰之數罪，均有前項情
    形，其應執行之刑逾六月者，亦同。」比較修正前、後條文規定之結果，以修正
    後之規定有利於被告，自應依刑法第二條第一項前段之規定，適用裁判時之法律
    即修正後之刑法第四十一條第一項前段之規定，就被告所處如主文所示之刑，並
    諭知易科罰金之折算標準。
三、據上論斷，應依刑事訴訟法第二百九十九條第一項前段，刑法第三百二十條第一
    項、第四十七條、第二條第一項前段、修正後第四十一條第一項前段，罰金罰鍰
    提高標準條例第一條前段、第二條判決如主文。
中      華      民      國      九十      年      六    月    二十八    日
                                    台灣台中地方法院刑事第二庭
                                        法  官  黃文進
右正本證明與原本無異。
如不服本判決，應於送達後十日內向本院提出上訴狀 （須附繕本） ，上訴於台灣高等
法院台中分院。
                                        書記官
中      華      民      國      九十      年      六    月    二十八    日
附錄論罪科刑法條刑法第三百二十條第一項：
意圖為自己或第三人不法之所有，而竊取他人之動產者，為竊盜罪，處五年以下有期
徒刑、拘役或五百元以下罰金。


司法院資訊處製作；財團法人民間司法改革基金會備份。
